【裁判字號】    97,抗,1558
【裁判日期】    970923
【裁判案由】    強制執行
【裁判全文】
臺灣高等法院民事裁定                  97年度抗字第1558號
抗  告  人  中國鋼鐵結構股份有限公司
法定代理人  丙○○
上列抗告人因與相對人進興起重工程有限公司等間強制執行事件
，對於中華民國97年7月30日臺灣臺北地方法院87年度執全字第1
711號裁定提起抗告，本院裁定如下：
    主  文
抗告駁回。
抗告費用新台幣壹仟元由抗告人負擔。
    理  由
一、本件抗告意旨略以：管轄權之有無，應依原告主張之事實，
    因相對人立昌有限公司、戊○○○、乙○○、乙○○即衡平
    法律事務所、乙○○即乙○○律師事務所均在台灣士林地方
    法院（下稱士林地院）轄區內行使偽造、變造之「尾款付款
    準則」，進而誹謗及侮辱伊，依民事訴訟法第15條第 1項規
    定，士林地院自有管轄權。又相對人乙○○、乙○○即衡平
    法律事務所、乙○○即乙○○律師事務所、丁○○之地址及
    財產均在台灣台北地方法院（下稱台北地院）轄區內，台北
    地院亦有管轄權。另相對人進興起重工程有限公司、甲○○
    設址於台灣板橋地方法院（下稱板橋地院）轄區內，是板橋
    地院亦有管轄權。準此，依民事訴訟法第21條、第22條及第
    248條規定，伊自得擇一向台北地院聲請及執行假扣押，詎
    原裁定仍將本件移送於台灣高雄地方法院（下稱高雄地院）
    管轄，洵屬不當，爰請求廢棄原裁定云云。
二、按強制執行由應執行之標的物所在地或應為執行行為地之法
    院管轄；應執行之標的物所在地或應為執行行為地不明者，
    由債務人之住、居所、公務所、事務所、營業所所在地之法
    院管轄。訴訟之全部或一部，法院認為無管轄權者，依原告
    聲請或依職權以裁定移送於其管轄法院。強制執行法第7條
    第1、2項及第30條之1準用民事訴訟法第28條第1項分別定有
    明文。
三、查抗告人係以原法院97年度裁全字第3527號確定裁定為執行
    名義，向原法院申請假扣押高雄地院提存所中以進興起重工
    程有限公司、立昌有限公司、乙○○為名義所扣押之金錢，
    茲本件假扣押之標的物所在地係在高雄市，是依強制執行法
    第7條第1項規定，本件自應由高雄地院為管轄法院，抗告人
    向無管轄權之台北地院聲請強制執行，要屬有誤，原裁定將
    本件移送於該管轄法院即高雄地院，於法並無不合。雖抗告
    人辯稱：依民事訴訟法有關管轄權規定，原法院亦有管轄權
    云云，惟就強制執行程序之管轄權部分，已於強制執行法第
    7 條中明文規定，已如前述，是就此部分自無再準用民事訴
    訟法之規定，抗告人援引民事訴訟法有關管轄權之規定，主
    張原法院亦有管轄權，洵屬有誤，不足採信。其執上開抗告
    意旨，指摘原裁定不當，求予廢棄，非有理由。此外，抗告
    人其餘與本件抗告程序無關之論述，不予贅載，附此說明。
四、據上論結，本件抗告為無理由，爰裁定如主文。
中    華    民    國    97    年    9    月    23    日
                  民事第三庭
                      審判長法  官  林敬修
                            法  官  張靜女
                            法  官  王淇梓
正本係照原本作成。
本裁定除以適用法規顯有錯誤為理由，並經本院許可外，不得再
抗告。如提起再抗告，應於收受後10日內委任律師為訴訟代理人
向本院提出再抗告狀。並繳納再抗告費新台幣１千元。
中    華    民    國    97    年    9     月    23    日
                            書記官  吳碧玲


司法院資訊處製作；財團法人民間司法改革基金會備份。
